臺灣新北地方法院刑事判決
111年度審交易字第138號
公  訴  人  臺灣新北地方檢察署檢察官
被      告  林宗義


上列被告因過失傷害案件，經檢察官提起公訴（110年度偵字第2
7383號），被告於準備程序中就被訴事實為有罪之陳述，經本院
裁定改以簡式審判程序審理，判決如下：
    主  文
林宗義犯過失傷害罪，處有期徒刑肆月，如易科罰金，以新臺幣
壹仟元折算壹日。
    事實及理由
一、本案犯罪事實及證據，除證據部分補充「被告林宗義於本院
    準備程序、審理時之自白」外，餘均引用如附件檢察官起訴
    書之記載。
二、論罪科刑： 
  ㈠核被告所為，係犯刑法第284條前段之過失傷害罪。被告於肇
    事後，經報案人或勤指中心轉來資料未報明肇事人資料，處
    理人員前往現場處理時，被告在場且當場承認為肇事人，有
    道路交通事故肇事人自首情形紀錄表在卷可稽，嗣並接受裁
    判，合於自首之規定，爰依刑法第62條前段規定，減輕其刑
    。
  ㈡爰審酌被告駕駛租賃小貨車行經無號誌路口，未減速慢行，
    且為超越前車而貿然跨越分向限制線逆向行駛，致生本件交
    通事故，造成告訴人林志祥受有如起訴書所載之傷害，所為
    應予非難，惟犯後已坦承犯行，態度尚佳，然迄未與告訴人
    達成和解或賠償損害，兼衡被告個人戶籍資料查詢結果註記
    高職畢業之教育程度、於警詢中自陳小康之家庭經濟狀況、
    素行、過失情節（被告行經無號誌之交岔路口，未減速慢行
    ，做隨時停車之準備，告訴人行駛至設有「停」字標字之交
    岔路口，支線道車未暫停讓幹線道車先行，雙方均有過失）
    、告訴人傷勢等一切情狀，量處如主文所示之刑，並諭知易
    科罰金之折算標準。
據上論斷，應依刑事訴訟法第273條之1第1項、第299條第1項前
段、第310條之2、第454條第2項，判決如主文。
本案經檢察官江祐丞偵查起訴，由檢察官宋有容到庭執行職務。
中　　華　　民　　國　　111 　年　　4 　　月　　25　　日
                  刑事第二十三庭  法  官  龔書安
上列正本證明與原本無異。
如不服本判決，應於判決送達後20日內敘明上訴理由，向本院提
出上訴狀 (應附繕本) ，上訴於臺灣高等法院。其未敘述上訴理
由者，應於上訴期間屆滿後20日內向本院補提理由書「切勿逕送
上級法院」。
                                  書記官  石秉弘
中　　華　　民　　國　　111 　年　　4 　　月　　26　　日
附錄本案論罪科刑法條全文：
中華民國刑法第284條
因過失傷害人者，處1年以下有期徒刑、拘役或10萬元以下罰金
；致重傷者，處3年以下有期徒刑、拘役或30萬元以下罰金。
--------------------------------------------------------
附件： 
臺灣新北地方檢察署檢察官起訴書
                                    110年度偵字第27383號
　　被　　　告　林宗義　男　57歲（民國00年0月00日生）
　　　　　　　　　　　　住新北市○○區○○街00巷0號2樓
　　　　　　　　　　　　國民身分證統一編號：Z000000000號
上列被告因過失傷害案件，業經偵查終結，認應提起公訴，茲將
犯罪事實及證據並所犯法條分敘如下：
　　　　犯罪事實
一、林宗義於民國109年12月31日6時35分許，駕駛車牌號碼RCH-15
    17號租賃小貨車，沿新北市泰山區中港西路往桃園市方向行
    駛，行經中港西路與中港西路498巷口時，本應注意駕駛車輛
    應遵守道路交通標誌、標線、號誌之指示，以避免發生危險
    ，且該處為無號誌交岔路口，應減速慢行，作隨時停車準備
    ，而依當時情形，並無不能注意之情事，竟疏未注意及此，
    為超越前車而貿然未依交通標線指示，占用對向車道而逆向
    行駛在上開道路，適林志祥於當時騎乘車牌號碼000-0000號
    普通重型機車，自中港西路498巷左轉進入中港西路，見狀
    閃避不及，而與林宗義所駕駛上開逆向車輛發生碰撞，致林
    志祥受有左側第2、3、4、8、9、10肋骨閉鎖性骨折、左側
    髖臼、右側髂恥骨或雙側恥骨骨折、硬腦膜下血腫、蜘蛛膜
    腦下出血、右後側頭皮撕裂傷與身體多處擦傷等傷害。林宗
    義於肇事後，而於有偵查犯罪權限之人未發覺犯罪，即主動
    向前往現場處理之員警當場承認為肇事人，自首接受裁判。
二、案經林志祥訴由新北市政府警察局林口分局報告偵辦。
　　　　證據並所犯法條
一、證據清單：
編號 證據名稱 待證事實 1 被告林宗義於警詢時及偵查中之供述 被告駕駛車輛於前揭時、地逆向超車，致與告訴人林志祥所騎乘之機車發生碰撞，告訴人因而人車倒地受傷之事實。 2 告訴人林志祥於警詢時及偵查中之指訴 上揭犯罪事實。 3 道路交通事故現場圖、道路交通事故調查報告表㈠、㈡、新北市政府警察局道路交通事故初步分析研判表各1份、新北市政府警察局林口分局道路交通事故調查紀錄表2份暨現場及車損照片12張 被告駕駛車輛行經肇事路段之無號誌交岔路口，未減速慢行，作隨時停車準備之事實。 4 衛生福利部臺北醫院診斷證明書1張 告訴人受有如犯罪事實欄所載傷害之事實。 
二、核被告所為，係犯刑法第284條前段之過失傷害罪嫌。於肇
    事後，犯罪偵查機關未發覺前，即主動向到場處理之警員自
    承其為肇事者，並願接受裁判，此有道路交通事故肇事人自
    首情形記錄表1張在卷可按，請依刑法第62條本文減輕其刑
    。
三、依刑事訴訟法第251條第1項提起公訴。
　　此　致
臺灣新北地方法院
中　　華　　民　　國　 111　　年　　1 　　月　　18　　日
　　　　　　　　　　　　　　　檢　察　官　江祐丞